ACORDAO-COMPLETO-2384183

ACÓRDÃO DE RELAÇÃO

ACÓRDÃO DE RELAÇÃO 2842/2019 ATA 46/2019 - PLENÁRIO

Acórdão 2842/2019-TCU-Plenário
VISTOS e relacionados estes autos de representação formulada pela empresa Sefix - Gestão de Profissionais Eireli, com pedido de adoção de medida cautelar, em decorrência de supostas irregularidades na condução do Pregão Eletrônico 43/2019, promovido pela Procuradoria-Geral da República para contratação de prestação de serviços, com fornecimento de mão de obra residente, de limpeza, conservação e higienização, com o fornecimento de todos os materiais, equipamentos e insumos necessários à execução dos serviços, nas dependências da sede e de seus anexos, em Brasília/DF.
Considerando que a representante alegou que a empresa vencedora do certame teria usufruído indevidamente do direito de preferência previsto nos arts. 44 e 45 da Lei Complementar 123/2006, estaria em situação fiscal irregular e não declarada em seus demonstrativos contábeis, teria omitido informações acerca dos contratos por ela firmados e não possuiria capacidade econômico-financeira para executar os serviços;
Considerando que a Selog verificou que a representação preenche os requisitos de admissibilidade, podendo ser conhecida;
Considerando que a Selog constatou que a representante apresentou as mesmas alegações em sede de recurso administrativo durante o certame;
Considerando que a Selog entendeu que as questões foram adequadamente examinadas pela comissão de licitação, que obteve contrarrazões e realizou diligência para subsidiar o exame do recurso;
Considerando que a Selog verificou que o recurso administrativo foi considerando improcedente e que não foram apresentados, pela recorrente, novos documentos e/ou informações capazes de fundamentar posicionamento contrário à decisão;
Considerando que a Selog entendeu que não havia elementos nos autos que demonstrassem indícios de prejuízo ao erário, favorecimento de licitante ou outra irregularidade apta a perfazer interesse público suficiente a ensejar a atuação do TCU;
Considerando que, em vista do pedido de ingresso da representante nos autos, a Selog propôs o indeferimento ante a falta de demonstração de razão legítima para intervir nos autos e de possibilidade de lesão a direito subjetivo próprio; 
Considerando que a Selog concluiu pela improcedência da representação;
ACORDAM os Ministros do Tribunal de Contas da União, reunidos em Sessão de Plenário, por unanimidade, em:
a) conhecer da representação, vez que satisfeitos os requisitos de admissibilidade constantes no art. 113, § 1º, da Lei 8.666/1993, c/c os arts. 235 e 237, inciso VII, do RI/TCU, para, no mérito, considerá-la improcedente;
b) indeferir o pedido de concessão de medida cautelar formulado pela representante, tendo em vista a inexistência dos elementos necessários para sua adoção;
c) indeferir o pedido de ingresso nos autos formulado pela representante, com fundamento no art. 146 do RI/TCU c/c o art. 2º, § 2º, da Resolução-TCU 36/1995, com a redação dada pelo art. 1º da Resolução-TCU 213/2008;
d) arquivar este processo, nos termos do art. 169, inciso V, do RI/TCU.
1. Processo TC-Processo 036.909/2019-0 (REPRESENTAÇÃO) 
	1.1. Órgão/Entidade/Unidade: Procuradoria-Geral da União (PGR/MPF) 
	1.2. Representante: Sefix - Gestão de Profissionais Eireli (CNPJ 13.258.899/0001-99) .
	1.3. Relator: Ministro-Substituto Augusto Sherman Cavalcanti
	1.4. Representante do Ministério Público: não atuou
	1.5. Unidade Técnica: Secretaria de Controle Externo de Aquisições Logísticas (Selog) .
	1.6. Representação legal: Wanusia Alves Pereira (72.991/OAB-MG) e outros, representando Sefix - Gestao de Profissionais Eireli. 
	1.7. Determinações/Recomendações/Orientações: 
	 1.7.1. dar ciência deste acórdão ao Ministério Público Federal (MPF) e à representante.

Procuradoria-Geral da União (PGR/MPF)

Sefix - Gestão de Profissionais Eireli (CNPJ 13.258.899/0001-99).

AUGUSTO SHERMAN

Não atuou

REPRESENTAÇÃO (REPR)

Secretaria de Controle Externo de Aquisições Logísticas (Selog).